【裁判字號】    90,易,669
【裁判日期】    901003
【裁判案由】    違反毒品危害防制條例
【裁判全文】
臺灣新竹地方法院刑事判決                            九十年度易字第六六九號
    公  訴  人  臺灣新竹地方法院檢察署檢察官
    被      告  甲○○
右列被告因違反毒品危害防制條例案件，經檢察官提起公訴（九十年度毒偵字第八一
、一六三號、七四八號，本院判決如左：
    主  文
甲○○連續施用第二級毒品，累犯，處有期徒刑拾月。扣案之安非他命毛重肆拾伍公
克、玖點貳公克沒收銷燬之；另扣案之玻璃吸食器壹支、奶嘴吸食器壹支、橡膠管壹
支、小鏟壹支、分裝袋拾參只、吸食器貳組，均沒收之。
    事  實
一、甲○○於民國八十七年間因偽造文書案件，經臺灣高等法院判處有期徒刑四月確
    定，於八十九年三月八日執行完畢，猶不知悔改；復於八十七年間因施用毒品案
    件，經執行觀察勒戒，無繼續施用傾向，而為台灣新竹地方法院檢察署檢察官於
    八十七年七月十六日以八十七年度偵字第二七七一號、第二八六四號為不起訴處
    分確定在案。復因施用毒品案件，經執行觀察勒戒，認有繼續施用傾向，經執行
    強制戒治，同時經本院以八十八年度竹簡字第二八號判決判處有期徒刑五月確定
    ，嗣保護管束至八十八年十一月二十九日期滿因未經撤銷停止戒治而視為強制戒
    治期滿；所受判決有期徒刑五月部分，亦經本院以八十八年度毒聲字第一四二八
    號裁定免除刑之執行。惟甲○○於前揭保護管束期滿前之八十八年十一月十六日
    又因施用毒品案件，經本院於八十九年八月三十一日以八十九年度竹簡字第四四
    四號判決判處有期徒刑六月確定。仍不知警惕，竟基於施用第二級毒品安非他命
    之概括犯意，連續於八十九年九月間某日起至九十年四月二十六日止，在新竹市
    ○○街二九巷四九號住處等地，多次施用第二級毒品安非他命。嗣為警分別於九
    十年一月七日下午四時五分許，在新竹市○○路與牛埔路口查獲，並扣得安非他
    命一包毛重四十五公克、玻璃吸食器、奶嘴吸食器、橡膠管、小鏟各一支、分裝
    袋十三只；同年月十二日下午七時許，在其右開住處查獲，並扣得安非他命毛重
    一百零八點六公克及吸食器一組；於同年四月二十六日下午五時三十分許，在右
    開住處查獲，並扣得安非他命毛重九點二公克、吸食器一組。
二、案經內政部警政署國道公路警察局省道第一隊、新竹市警察局、新竹市警察局第
    三分局移送及報請臺灣新竹地方法院檢察署檢察官偵查起訴。
    理  由
一、訊據被告甲○○於本院審理時對於右開事實均坦白承認，且有扣案之安非他命毛
    重四十五公克、一百零八點六公克、九點二公克及吸食器二組等物，暨新竹市衛
    生局所出具之竹市衛六字第一三六○號、八五六號、六七三八號尿液檢驗單各一
    紙在卷可按（參九十年度毒偵字第八一號卷第四三頁、九十年度毒偵字第一六三
    號卷第五一頁、九十年度毒偵字第七四八號卷第三二頁）。另被告前經執行一次
    觀察、勒戒無繼續施用傾向，而為檢察官不起訴處分，亦有台灣新竹地方法院檢
    察署八十七年度偵字第二七七一號、二八六四號不起訴處分書可按（九十年度毒
    偵字第一六三號卷第二十九頁）。復因施用毒品案件，經執行觀察勒戒，認有繼
    續施用傾向，經執行強制戒治，同時經本院以八十八年度竹簡字第二八號判決判
    處有期徒刑五月確定，嗣保護管束至八十八年十一月二十九日期滿因未經撤銷停
    止戒治而視為強制戒治期滿；所受判決有期徒刑五月部分，亦經本院以八十八年
    度毒聲字第一四二八號裁定免除刑之執行，亦有各該本院判決書、裁定書及臺灣
    新竹地方法院檢察署檢察官保護管束指揮書可憑。被告此次三犯毒品危害防制條
    例之罪事證明確，被告犯行堪以認定，應依法論科。
二、按安非他命為毒品危害防制條例第二條第二項第二款規定之第二級毒品。被告非
    法施用安非他命，核其所為係犯毒品危害防制條例第十條第二項之非法施用第二
    級毒品罪。被告因施用毒品而持有毒品之低度行為，應為施用毒品之高度行為所
    吸收，不另論罪。又被告所為多次施用第二級毒品行為，時間緊接，犯罪構成要
    件相同，顯係出於概括之犯意為之，應依連續犯之規定論以一罪，並依法加重其
    刑。被告於八十七年間因偽造文書案件，經臺灣高等法院判處有期徒刑四月確定
    ，於八十九年三月八日執行完畢，有台灣高等法院被告全國前案紀錄表在卷可按
    ，其受有期徒刑之執行完畢，五年以內再犯有期徒刑以上之罪，為累犯，應依法
    遞加重其刑。公訴人雖僅就被告於九十年一月七日回溯九十六小時之某時起至同
    年四月二十三日止，施用毒品安非他命多次之犯行提起公訴，惟檢察官就犯罪事
    實一部起訴者，其效力及於全部，本件被告自八十九年九月間某日起至九十年四
    月二十六日止施用毒品安非他命之犯罪事實，既與前揭檢察官起訴暨論罪科刑部
    分有連續犯裁判上一罪之關係，已如前述，本院自應一併加以裁判。爰審酌安非
    他命毒品，危害施用者之神經中樞，使施用者產生幻聽及幻想之症狀，對施用者
    之健康產生不良之影響，同時因幻聽及幻想結果亦可能使施用者對周遭之人施暴
    ，對公共秩序產生危害，且被告前即有多次施用安非他命前科，經過勒戒、強制
    戒治，並獲免其刑之執行寬典後，猶不知自制，再度施用毒品，惟於本院審理時
    坦承犯行，尚有悔意等一切情狀，量處如主文所示之刑。
三、扣案之安非他命毛重四十五公克、九點二公克，應依毒品危害防制條例第十八條
    第一項前段沒收銷毀之，另扣案之玻璃吸食器、奶嘴吸食器、橡膠管、小鏟各一
    支、分裝袋三十只、吸食器二組等物為被告所有且係供施用安非他命所用之物，
    業據被告供明在卷，應依刑法第三十八條第一項第二款規定沒收。又扣案之安非
    他命一零八點六公克部分，因被告另涉販賣毒品犯行，業據吳金登指述在卷（九
    十年度毒偵字第一六三號卷參照），上開扣案物係證物，且該案件尚未偵辦，應
    由檢察官另為適法之處理，併此敘明。
三、據上論斷，依刑事訴訟法第二百九十九條第一項前段，毒品危害防制條例第十條
    第二項、第十八條第一項前段、刑法第十一條前段、第五十六條、第四十七條、
    第三十八條第一項二款，判決如主文。
本案經檢察官吳金棟到庭執行職務。
中      華      民      國    九十      年      十      月      三      日
                                          法  官 滕治平
右正本證明與原本無異。
如不服本判決，應於判決送達後十日內向本院提出上訴狀( 應附繕本 )，上訴於
臺灣高等法院。
                                          書記官 江靜玲
中      華      民      國    九十      年      十      月      四      日
附錄本判決論罪科刑法條全文
毒品危害防制條例第十條第二項
施用第二級毒品者，處三年以下有期徒刑。


司法院資訊處製作；財團法人民間司法改革基金會備份。
